ACORDAO-COMPLETO-2367650

ACÓRDÃO DE RELAÇÃO

ACÓRDÃO DE RELAÇÃO 8169/2019 ATA 29/2019 - PRIMEIRA CÂMARA

Acórdão 8169/2019-TCU-Primeira Câmara
Os Ministros do Tribunal de Contas da União, reunidos em Sessão de Primeira Câmara, ACORDAM, por unanimidade, com fundamento nos arts. 1º, inciso I, 16, inciso II, e 18 da Lei 8.443/92, c/c os arts. 1º, inciso I, e 143, inciso I, alínea "a", do Regimento Interno, em julgar as contas de Inessa Laura Salomão (XXX.427.108-XX) , regulares com ressalva, dando-lhe quitação, e, com fulcro nos arts. 1º,  inciso I, 16, inciso I, e 17 da Lei 8.443/92, c/c os arts. 1º, inciso I, e 143, inciso I, alínea "a", do Regimento Interno, em julgar as contas dos demais responsáveis arrolados no subitem 1.2. abaixo, regulares, dando-lhes quitação plena, fazendo-se as seguintes determinação e recomendação e adotando-se as seguintes medidas, de acordo com os pareceres emitidos nos autos.
1. Processo TC-Processo 027.293/2018-1 (PRESTAÇÃO DE CONTAS - Exercício: 2017) 
	1.1. Responsável: Inessa Laura Salomão (XXX.427.108-XX) ;
	1.2. Demais responsáveis: Andre Luis Rosario dos Santos (XXX.306.807-XX) ; Carlos Henrique Figueiredo Alves (XXX.099.777-XX) ; Cristina Gomes de Souza (XXX.730.007-XX) ; Célia Machado (XXX.362.227-XX) ; Enoch Cezar Pimentel Lins da Silva (XXX.920.577-XX) ; Gisele Maria Ribeiro Vieira (XXX.792.007-XX) ; Helio Vargas Chaves de Souza (XXX.168.677-XX) ; Jurandyr Machado da Cunha (XXX.651.757-XX) ; Manuel Joaquim de Castro Lourenço (XXX.096.537-XX) ; Marcelo Aguirre Wanderley (XXX.597.757-XX) ; Maria Alice Caggiano de Lima (XXX.953.867-XX) ; Maria Renilda Nery Barreto (XXX.995.905-XX) ; Marilda Pimenta Melo (XXX.593.467-XX) ; Maurício Saldanha Motta (XXX.771.357-XX) ; Miriam Carmen Maciel da Nobrega Pacheco (XXX.922.287-XX) ; Pedro Manuel Calas Lopes Pacheco (XXX.707.707-XX) ; Rosane Chaves Gaspar (XXX.395.867-XX) ; Teresa Cristina Gaio Mattos (XXX.814.577-XX) ; Ursula Gomes Rosa Maruyama (XXX.653.847-XX) ; Vania Costa Correa (XXX.129.057-XX) 
	1.3. Órgão/Entidade: Centro Federal de Educação Tecnológica Celso Suckow da Fonseca
	1.4. Relator: Ministro Walton Alencar Rodrigues
	1.5. Representante do Ministério Público: Procuradora-Geral Cristina Machado da Costa e Silva
	1.6. Unidade Técnica: Secretaria de Controle Externo da Educação (SecexEduc) .
	1.7. Representação legal: não há.
1.8. Determinar ao Centro Federal de Educação Tecnológica Celso Suckow da Fonseca (Cefet/RJ) , com fulcro no art. 18 da Lei 8.443/1992 c/c art. 208, § 2º, que adote, no prazo de 120 (cento e vinte) dias, providências com vistas a:
1.8.1. apuração da ocorrência concernente a indícios de ilegalidade de acumulação de atividades pelos servidores abaixo relacionados, identificada na Constatação 2.1.1.1 do Relatório de Auditoria Anual de Contas 201800566 do exercício de 2017, por estar em desacordo com o art. 117, X, da Lei 8.112/1990, e o art. 14, do Decreto 94.664/1987; e
1.8.2. instauração de tomada de contas especial, com o objetivo de apurar os fatos, quantificar o débito e identificar os responsáveis pelas aquisições de bens com recursos dos Termos de Execução Descentralizada do Projeto Rede e-Tec/EaD, por meio de adesão as Atas de Registro de Preços dos Pregões Eletrônicos 150/2013, 151/2013 e 2/2015, no valor de R$ 771.837,72, que na sua maioria não foram utilizados pela autarquia e se encontram obsoletos, conforme relatado nas Constatações: 3.1.1.1 e 1.1.1.1 do Relatório de Auditoria Anual de Contas 201800566 (exercício de 2017) , por estar em desacordo com os arts. 3º e 4º da Portaria MEC 1.529/2014 e o princípio da eficiência insculpido do art. 37 da CF/88.
1.9. Medidas: 
1.9.1. Dar ciência ao Centro Federal de Educação Tecnológica Celso Suckow da Fonseca (Cefet/RJ) sobre as seguintes impropriedades/falhas, para que sejam adotadas medidas internas com vistas à prevenção de ocorrência de outras semelhantes: 
1.9.1.1. a concessão de auxílio-transporte sem atualização cadastral e sem controles internos adequados para verificar se o servidor preenche os requisitos para ter direito ao benefício, conforme demonstrado na Constatação 2.1.1.2 do Relatório de Auditoria Anual de Contas 201800566 (peça 6, p. 20-30) , o que afronta a Orientação Normativa 04 SRH/MP/2011, alterada pela alterada pela ON 04/2016, bem como a jurisprudência deste Tribunal (Acórdão 1710/2006-TCU-Primeira Câmara-Relator Guilherme Palmeira; Acórdão 2428/2008-TCU-Primeira Câmara-Relator Valmir Campelo; e Acórdão 2211/2005-TCU-Plenário-Relator Lincoln Magalhães da Rocha) ; e 
1.9.1.2. a ausência e/ou fragilidades nos controle existentes na Instituição sobre a carga horária de bolsistas que atuam no Programa de Ensino à Distância Rede e-Tec, o que não permite a instituição saber se os  professores bolsistas estão desenvolvendo suas atividades como previstas nas normas do programa, conforme identificado nas constatações 1.1.1.2 e 1.1.1.3 do Relatório de Auditoria Anual de Contas 201800566 (exercício de 2017) , o que afronta os arts. 24 e 25 da Resolução FNDE 36/2009. 
1.9.1.3. A concessão de bolsa da Rede e-Tec sem a realização de processo seletivo, bem como sem a comprovação da formação e experiência do bolsista escolhido, conforme identificada na Constatação 1.1.1.4 do Relatório de Auditoria Anual de Contas 201800566 (exercício de 2017) , o que afronta os arts. 6º e 25, da Resolução FNDE 36/2009.
1.9.2. Recomendar ao Centro Federal de Educação Tecnológica Celso Suckow da Fonseca (Cefet/RJ) , com fundamento no art. 250, III, do RI/TCU, que envide esforços para que o Conselho Diretor da Instituição possua em sua composição todos os membros, conforme previsto no art. 8º de seu Estatuto, aprovado pela Portaria 3.796/2005, a fim de que as decisões tomadas pelo órgão colegiado tenham participação de todos os seguimentos da comunidade que formam a instituição.
1.9.3. Dar ciência desta deliberação ao Centro Federal de Educação Tecnológica Celso Suckow da Fonseca (Cefet/RJ) .

Primeira Câmara

Inessa Laura Salomão (XXX.427.108-XX);

WALTON ALENCAR RODRIGUES

não há.

PRESTAÇÃO DE CONTAS (PC)

Secretaria de Controle Externo da Educação (SecexEduc).